

OGHENETEGA IZU

Junior fullstack developer

+39 33327697631

🔀 tegaizu98@gmail.com

- www.linkedin.com/in/tegα-izu722α5819
- via pietro bracci 19 Roma, 00133 RM

EDUCATION

Corso: SviluppatoreFullstack, Develhope

Develhope, siclia IT 12/2023 - 05/2024

Laurea in Scienza dell'ingegnria

2018 - 2023

Universita di roma tor vergata

COMPETENZE

S**oft skills**: Resistenza allo stress; Problem solving; Capacità di ascolto;

Compentenze tecniche: sviluppatore Fullstack:

- Utilizzo di linguaggi HTML5,CSS
- Utilizzo del sistema di versioning GIT
- Utilizzo del linguaggio di programmazione JavaScript e TypeScript
 ■ Definizione ed integrazione di chiamate di rete REST API
- Creazione delle app frontend usando framework React
- Creazione delle app backend usando framework Node.js
- Conoscenza di dependency management con npm

ABOUT ME

Sono un giovane motivato con obiettivo di costruire una carriera e raccogliere quanta esperienza possibile. Sono molto aperto alle sfide poiché sento che attraverso di esse cresciamo e sviluppiamo in esseri piu maturi, sono laureato in scienza dell'ingegneria corso appartenendo al dipartimento di ingegneria dell'informazione, sono anche un develoer mi arrichisce e aiuta a espandere le mie conoscenze tecniche e competenze generali, promuove la creativita e permette di mettermi alla prova affrontando varie sfide.

WORK EXPERIENCE

O 06 2022- In corso Hotel Athena, Roma Italia

Receptionist

RUOLO

- Fatture elettroniche
- Caricare dati di clienti sul sito ufficiale
- Gestire la mail per prenotazione in entrate e customer service per i clienti

01/2019 - 02/2020

Dipartimento del Turismo -Roma.

Roma ti accoglie (Servizio Clvile)

RUOLO

- Dare informazioni dettagliate al turista sulla città di Roma, specialmente sui monumenti, musei, gallerie e indicazioni stradali.
 - Promuovere ai turisti la visita di alcuni posti importanti ma poco conosciute a Roma.
 - Lavorare su brochure per diversi aspetti del turismo a Roma.
 - Eseguire sondaggi per tenere traccia della varietà di turisti che visitano la città.
 - Elaborazione dei dati statistici derivate dai sondaggi fatti

- Conoscenza dei principi di architettura delle applicazioni frontend e backend
- Accenni e conoscenza della CI (Continuous Integration)
- Accenni e conoscenza del testing
- Organizzazione di lavoro in metodologia Agile
- Microsoft office
- ●Inventor Autocad
- Arduino

LINGUA

Inglese (madre lingua)

Italiano (avanzato)

02/2017 - 12/2018

What a Life Tours, Roma

Booking Agent (Customer Care Desk)

RUOLO

- Ricevere chiamate per conto dell'agenzia e fornire informazioni dettagliate su come vengono condotti i tour.
- Chiamare l'agenzia di biglietteria e acquista i biglietti per i siti turistici di Roma.
- Pianificare consulenza di viaggio per i clienti che visitano Roma.
- Registrare le transazioni per una migliore gestione dei tempi e dei programmi.